【裁判字號】    95,交聲,133
【裁判日期】    951019
【裁判案由】    違反道路交通管理處罰條例
【裁判全文】
臺灣宜蘭地方法院交通事件裁定         95年度交聲字第133號
移送機關    交通部公路總局臺北區監理所宜蘭監理站
異  議  人  丙○○
                    4號
上列異議人即受處分人因違反道路交通管理處罰條例案件，對於
交通部公路總局臺北區監理所宜蘭監理站於民國95年9月13日所
為之處分（原處分案號：宜監字第裁43-Q00000000號），聲明異
議，本院裁定如下：
    主  文
異議駁回。
    理  由
一、異議意旨略以：異議人即受處分人丙○○雖確於民國95年
    4月16日下午4時33分，駕駛車牌號碼U5-3090號自小客車，
    沿宜蘭縣蘇澳鎮○○路（往馬賽方向）行駛，直行通過與聖
    湖路交岔路口時，已經過了紅燈禁止線，燈號才轉換為紅燈
    ，並無違規闖紅燈，為此聲明異議，請依法撤銷原處分云云
    。
二、按汽車駕駛人，行經有燈光號誌管制之交岔路口闖紅燈者，
    處新臺幣（下同）1,800元以上5,400元以下罰鍰，行為時道
    路交通管理處罰條例第53條定有明文。次按，汽車駕駛人有
    第53條情形之一者，各記違規點數3點，同條例第63條第1項
    第3款亦有明定。違反道路交通管理事件統一裁罰標準及處
    理細則第11條第1項第1款復明定：行為人有本條例之情形者
    ，應填製舉發違反道路交通管理事件通知單（以下簡稱舉發
    通知單），並於被通知人欄予以勾記，其通知聯依下列規定
    辦理：一當場舉發者，應填記駕駛人或行為人姓名、性別、
    出生年月日、地址、身分證統一號碼及車主姓名、地址、車
    牌號碼、車輛種類。被查獲之駕駛人或行為人為受處分人時
    ，應將該通知單填記後交付該行為人簽名或蓋章收受之；拒
    絕簽章者，並記明其事由，視為已收受。
三、本件異議人確於95年4月16日下午4時33分，駕駛車牌號碼U5
    -3090號自小客車，沿宜蘭縣蘇澳鎮○○路（往馬賽方向）
    行駛，直行通過與聖湖路交岔路口時，因違規闖紅燈而經警
    掣開舉發通知單，但異議人並未在舉發通知單上簽名乙節，
    有舉發通知單1紙存卷可查。揆諸首揭說明，可知舉發員警
    因認異議人違規闖紅燈而對異議人掣發舉發通知單，並在舉
    發通知單各欄位載明駕駛人（即異議人）姓名、性別、出生
    年月日、地、身分證統一號碼及車主姓名、地址、車牌號碼
    、車輛種類，及違規時、地、違規事實等情明確，雖異議人
    未於舉發通知單上簽名，但應視為業已收受該舉發通知單，
    應先敘明。
四、異議人主張：「95年4月16日下午4時33分我駕駛U5-3090自
    小客車，行經聖愛路與聖湖路的路口，我已經過了禁止線燈
    號才轉換，當時有二名警員，一個警員在對向車道照相，警
    員攔檢我時我表示已經過了禁止線，我要求警員拿出照片，
    警員當場無法拿出證明，所以我沒簽收紅單，過了一個月收
    到紅單但沒有附照片，我去宜蘭監理站申訴只寄了一張黑白
    照片，照片裡也沒有我的車子，我沒有闖紅燈。」云云。惟
    查，證人即舉發員警甲○○於本院調查時具結後證稱：「當
    天我與乙○執行十六時到十八時的機動勤務，執行勤務的地
    點是在聖愛路，乙○的位置在我對面也是在聖愛路，我的位
    置是在聖愛路往蘇澳方向，乙○的位置是在聖愛路往馬賽的
    方向，我負責拍照舉證，下午四點三三分我看到異議人的車
    子由聖愛路往馬賽的方向行駛，當時紅燈已經亮了三秒鐘
    .... 異議人的車子經過停止線的時候已經是紅燈，因為我
    看異議人並沒有要停的意思，我就拍照，我就叫乙○把異議
    人攔停。.... 」等語；證人亦為舉發員警乙○則具結後證
    稱：「九十五年四月十六日下午十六時到十八時的機動勤務
    ，當天我與甲○○一起服勤，服勤地點在聖湖路與聖愛路口
    ，實施交通稽查，我是在聖愛路往北也就是往馬賽方向的路
    旁，我所站的位置是離交岔路口七、八十公尺的地方，甲○
    ○站在對向也就是往南即蘇澳方向的路旁，我負責攔檢，甲
    ○○執行照相，我看不到路口，只能看到聖愛路南北向的燈
    號，但是我看不到異議人的車子，我是經過甲○○照相後並
    且告知我把異議人的車子攔停，我才將異議人的車子攔停
    .... 」等語，互核前開證人二人於具結後之證詞，並無何
    矛盾或歧異之處，舉發過程亦無何違法不當之處。再查，前
    開證人二人復提出舉發當時所拍攝之照片為證，該照片顯示
    時間為95年4月16日，有自然光線之日間，地點應為聖愛路
    與聖湖路交岔路口，聖愛路雙向當時均為紅燈，有一部車號
    不清晰之自小客車沿聖愛路往馬賽方向行駛，刻正壓在尚未
    通過聖湖路之第一道行人穿越道線上，則照片中之自小客車
    顯然已於照相之瞬間通過停止線而闖越紅燈，而異議人亦不
    否認照片中之自小客車與其當時所駕之自小客車車型類似，
    照片顯示應為95年4月16日日間，與異議人通過前開交岔路
    口亦為95年4月16日日間相吻合，復與前開證人二人之證詞
    互相參佐，應可認確為異議人闖越紅燈時所拍攝無誤，從而
    ，異議人確有闖紅燈之違規，至臻明確，堪以認定。
五、綜上，異議人因違規闖紅燈為警掣單舉發，原處分機關亦援
    引首開規定，裁處罰鍰2,700元並依道路交通管理處罰條例
    第63條第1項第3款記違規點數3點，核無不當，異議為無理
    由，應予駁回。
據上論斷，應依道路交通案件處理辦法第19條，裁定如主文。
中    華    民    國    95    年    10    月    19    日
                  交通法庭法  官  郭淑珍
以上正本證明與原本無異
如不服本裁定，應於裁定送達後5日內向本院提出抗告狀。（需
附繕本）
                           書記官  林秀麗
中    華    民    國    95    年    10    月    20    日


司法院資訊處製作；財團法人民間司法改革基金會備份。
